【裁判字號】    95,上易,531
【裁判日期】    950803
【裁判案由】    恐嚇取財等
【裁判全文】
臺灣高等法院臺中分院刑事判決         95年度上易字第531號
上  訴  人  臺灣彰化地方法院檢察署檢察官
上  訴  人
即  被  告  甲○○
            辛○○
上列2人共同
選任辯護人  蔡奉典律師
上列上訴人因被告等恐嚇取財等案件，不服臺灣彰化地方法院94
年度易字第916號，中華民國95年2月21日第一審判決（起訴案號
：臺灣彰化地方法院檢察署94年度偵字第3126、4087號），提起
上訴，本院判決如下：
    主  文
原判決撤銷。
甲○○、辛○○幫助連續犯恐嚇取財罪，各處有期徒刑陸月，如
易科罰金，均以新臺幣玖佰元即銀元佰元算壹日。
    犯罪事實
一、辛○○曾於民國91年間，因公共危險案件，經臺灣苗栗地方
    法院於91年11月25日，以91年度易字第449號判決判處有期
    徒刑2年6月，執行完畢或赦免後令入相當處所施以監護3年
    確定，並於93年6月10日因縮短刑期假釋出監（應於94年5月
    29日假釋期滿）。詎其竟仍不知悔改，與甲○○均明知金融
    機構帳戶係個人財產信用之表徵，如將之交付他人，可預見
    該蒐集帳戶之他人，有將購得之帳戶供作向其他人恐嚇取財
    、匯款或轉匯款等不法用途之可能，且其發生亦不違背其等
    本意，猶在不確定故意下，容任他人持帳戶藉以遂行犯罪，
    而與甲○○均基於幫助意圖為自己不法所有之犯意，於94年
    3月中旬某日，由辛○○居中介紹其表弟壬○○予甲○○認
    識後，同時由甲○○以新臺幣（下同）3,000元之代價，在
    辛○○位於苗栗縣頭份鎮○○里○○街11巷16號之住處外，
    向壬○○收購其所有之第一商業銀行頭份分行帳號：000000
    00000之帳戶，壬○○並當場將上開帳戶之存摺、提款卡及
    密碼交付予甲○○。甲○○與辛○○於取得壬○○上開帳戶
    之存摺、提款卡及密碼後，隨於不詳時間、地點，將上開購
    得之帳戶之存摺、提款卡、門號交付予擄鴿勒贖集團中之某
    不詳姓名、年籍之成年人使用，供作該擄鴿勒贖集團恐嚇取
    財時之匯款帳戶，以此方式幫助該擄鴿勒贖集團向不特定人
    恐嚇財物。嗣該擄鴿勒贖集團內之某不詳姓名、年籍之成年
    人即基於意圖為自己不法所有，且基於恐嚇取財之概括犯意
    ，於附表所示之時間，以0000000000號行動電話撥打如附表
    所示被害人丑○○等人之電話，恫嚇上開被害人丑○○等人
    須匯款入上開壬○○帳戶內始得取回失竊鴿子，否則要將鴿
    子處理掉等語，致使如附表所示之被害人丑○○等心生畏懼
    ，乃先後依指示匯如附表所示之款項至上開壬○○帳戶內，
    使其等各受有如上開匯出款項之損失，以此方式恐嚇取財得
    逞。後因經警獲報後，轉知第一商業銀行將該帳戶列管而致
    該帳戶無法以提款卡提領，適壬○○於94年3月31日下午5時
    許，前往第一商業銀行頭份分行操作提款機，因無法提款，
    壬○○遂臨櫃提款，復經警調閱壬○○臨櫃提款之監視器錄
    影帶後，依法拘提壬○○到案，始循線查獲上情。
二、案經彰化縣警察局和美分局報請臺灣彰化地方法院檢察署檢
    察官偵查起訴。
    理  由
一、訊據上訴人即被告甲○○及辛○○均矢口否認有何幫助恐嚇
    取財之犯行，被告甲○○辯稱：伊並未向壬○○購買帳戶，
    壬○○係透過辛○○介紹認識，因壬○○曾向伊借5,000元
    未還，伊才會撥打壬○○之電話催討借款云云；被告辛○○
    辯稱：伊並未介紹壬○○販賣帳戶予甲○○，伊僅代壬○○
    聯絡向甲○○借款5,000元，事後壬○○未償還，伊曾利用
    甲○○之電話催討，因伊與壬○○間曾多次發生不愉快的爭
    執，甚至打架衝突，可能因此壬○○才挾怨誣指伊有介紹甲○○購買帳戶之犯行云云。惟查：
  (一)、證人壬○○迭於警詢、偵訊、原審及本院審理時均具結（
      除警訊外，均具結）證稱：伊所有之第一商業銀行頭份分
      行帳號：00000000000號帳戶，係透過表哥辛○○，於94
      年3月中旬，在辛○○之家中，以3,000元之代價，販賣予
      甲○○，並將上開帳戶之存摺、提款卡及密碼一併交付，
      嗣於94年3月31日下午4時許，是甲○○以0000000000號門
      號之行動電話撥打電話給伊，約伊前往辛○○之家中找他
      們，問伊是否將第一商業銀行頭份分行之提款卡擋掉，伊
      表示可以證明給他看並無掛失，甲○○便將伊先前交予他
      之提款卡返還予伊，伊與辛○○遂於同日下午4時許，共
      同前往第一商業銀行頭份分行外之提款機測試，但因提款
      機顯示無法提領，伊才前往櫃檯詢問等語。衡之常情，證
      人壬○○係被告辛○○之表弟，而與被告甲○○係經由被
      告辛○○介紹而於94年3月間始認識，與渠等二人均無夙
      怨，應無設詞陷害被告等人之理，其證詞之可信度本即甚
      高，且其於警詢、偵訊及本院審理時所證述之情節均一致
      ，並無前後不一或相互矛盾之情形。況依卷附之被告甲○○平時所使用之門號0000000000號行動電話通聯紀錄所示
      （見警卷第64頁），被告甲○○確有於94年3月31日下午3
      時20分11秒、下午3時22分20秒、3時45分31秒、4時14分2
      8秒分別撥打證人壬○○所持用之門號0000000000號行動
      電話，通話時間分別為10、17、54、35秒，而當時000000
      0000號行動電話所使用之基地台，前三通均為苗栗縣頭份
      鎮○○路28號7樓，最後一通則位於苗栗縣頭份鎮○○里
      ○○路172號，核與證人壬○○所證述：當天下午甲○○
      撥打伊之行動電話約3、4次，伊從造橋出發，快到尖山大
      橋之後，甲○○撥打電話叫伊前往辛○○位於苗栗縣頭份
      鎮之家中找他們，伊便前往辛○○之家中找他們，討論關
      於帳戶無法領款之事等語相符，益徵證人壬○○上開證詞
      確與事實相符，堪予採信。至被告辛○○於本院雖辯稱，
      其與壬○○曾於94年3月中旬及4月間，發生打架衝突，壬○○可能因此挾怨誣指其犯罪云云；但審之被告辛○○自
      上開時間迄今，始終未曾就其所指打架衝突事件，追究壬○○罪責，已足見該事件並非嚴重，壬○○是否可能因該
      細故即遽指被告涉有本件幫助犯罪情事，即堪置疑；況本
      件被告甲○○與壬○○原非熟識，遑論仇怨，壬○○有何
      必要連同被告甲○○一起誣指？且壬○○指稱將帳戶透過
      被告辛○○介紹，販售予被告甲○○，並不能卸除本身可
      能涉犯之罪責，其誣指被告二人涉案之可能性，更屬稀微
      ，由此可見被告辛○○上開所辯，無非事後卸責之詞，不
      足採信。
  (二)、至被告甲○○及辛○○雖均又辯稱：渠等並未向壬○○購
      買上開帳戶，係壬○○透過辛○○向甲○○借款5,000元
      ，甲○○事後有向壬○○催討上開欠款云云；然查：被
      告辛○○於94年7月12日在其所監護之苗栗惟恭醫院受檢
      察官偵訊時，已明確供稱：「（曾否介紹甲○○給壬○○
      認識？）我不清楚。」、「（你跟甲○○、壬○○有無在
      一起過？）沒有。」、「（有沒有介紹廖向王借錢，你有
      無跟王借錢？）沒有。」（見94年度偵字第3126號卷宗第
      60、61頁）。事後於原審準備程序時則供稱：「有一天壬○○跑來跟我借錢，說有急用，時間約今年3、4月份，我
      沒有錢借他，我就打電話給甲○○，……，我打給甲○○
      時，甲○○說他有錢給我先借，我們三人就約在苗栗客運
      總站前見面，甲○○一見面，就親自交付5,000元給壬○○，過沒多久，我就入監了，……，甲○○有找我父親問
      我去哪裡，他要找我追回壬○○的那筆錢，但那時候我已
      經被苗栗地院判監護處分，所以甲○○沒有找到我，當天
      甲○○將5,000元交給壬○○時，壬○○有留0930的電話
      給甲○○，但我不知道甲○○有沒有打」；又於原審審理
      時供稱：「壬○○沒有錢，我找甲○○借錢，時間是去年
      的事情，在我去醫院之前，壬○○說他有急用要借5,000
      元，我就打電話給甲○○問他有沒有，甲○○說有，打完
      之後大約一個小時左右，就在那天下午快要吃飯的時候，
      甲○○到苗栗客運總站，我跟壬○○到那邊等，甲○○來
      之後就拿5,000元借給壬○○，……，後來甲○○一個禮
      拜多有打電話來問說要找壬○○，因為甲○○打電話給壬○○都沒有開機，也沒有回應，壬○○的電話是我給甲○○的，……，我有跟甲○○說壬○○家住哪裡，但我不知
      道甲○○有沒有去找過，後來甲○○就說壬○○避不見面
      ，甲○○是自己去壬○○家找壬○○，壬○○家的住址是
      我跟甲○○講，我從未帶甲○○去壬○○家。」云云。
      、被告甲○○於檢察官94年7月5日下午2時10分偵訊時供
      稱：「（知不知道壬○○手機號碼？你有無打電話給他過
      ？共幾次？）不知道，要透過辛○○，打了好幾通。」、
      「（告知通聯紀錄）（你打電話給壬○○何事？）催討欠
      款，他騙了我好幾次。」；但於原審準備程序時則供稱：
      「壬○○是我透過辛○○介紹才認識的，今年過年認識的
      ，認識2、3個月，辛○○從苗栗看守所出來後，就住在家
      裡，那陣子辛○○還算蠻清楚，我第一次認識壬○○的時
      候是在頭份車站總站前面，辛○○打電話給我，說他弟要
      調錢，要5000元，我就從南庄到頭份總站拿錢給壬○○，
      那是第一次見到壬○○，辛○○也有在場，後來我跟壬○○見過很多次，為了催那筆錢，那筆錢到現在也都沒有還
      我，我是透過辛○○找壬○○，我本身並不知道壬○○的
      手機號碼，我的手機號碼是0000000000，就這一支，辛○○自己沒有手機，他都用他爸爸的手機，號碼我忘記了，
      我不曾向壬○○買過帳戶，我去找辛○○要找壬○○的時
      候，辛○○就有把壬○○的手機號碼給我，我也有打過，
      我用我0920的手機打給壬○○的電話，只記得0930開頭，
      打給壬○○的時間我不記得了，只知道是我借錢給壬○○
      之後……」等語；於原審審理時則供稱：「我有打電話向
      壬○○要過，……，壬○○的電話是辛○○給我的，……
      ，就直接打給壬○○，我向壬○○催過好幾次，但忘記已
      經催過幾次，我不可能一天打好幾通電話，這樣的話，電
      話費就不只了，我也不會這樣，（後改稱）大約就只有打
      過1、2次後，壬○○就說哪天要還我錢，到那天我就會打
      好幾通電話催壬○○還錢，後來壬○○就沒消沒息，連人
      都沒有來，這種情形有2次」云云。觀諸被告甲○○及被
      告辛○○歷次於警詢、偵訊、原審準備程序及審理時之供
      詞，其關於、被告甲○○是否知悉壬○○之手機電話號
      碼，係於借款當日壬○○直接將電話號碼告知被告甲○○
      ，抑或事後於催款時由被告辛○○將壬○○之電話號碼告
      知被告甲○○？、被告甲○○催款之方次主要係透過被
      告辛○○轉告壬○○或直接與壬○○接洽、其次數、頻率
      、是否因催討欠款經常與壬○○會面？及、被告辛○○
      是否曾帶同被告甲○○前往壬○○家中催款？等情節，均
      前後不一致且互核不相符，自難認其供述為可採信。
  (三)、又如附表所示被害人丑○○等人接獲0000000000號行動電
      話，恫嚇上開被害人丑○○等人須匯款入上開壬○○帳戶
      內始得取回失竊鴿子，否則要將鴿子處理掉等語，致使如
      附表所示之被害人丑○○等心生畏懼，乃先後依指示匯款
      至上開壬○○帳戶內，使其等各受有如上開匯出款項之損
      害，後因被害人報警後，轉知第一商業銀行將該帳戶列管
      而致該帳戶無法以提款卡提領，適壬○○於94年3月31日
      下午5時許，前往第一商業銀行頭份分行操作提款機，因
      無法提款，壬○○遂臨櫃提款乙情，業經證人即被害人丙○○、庚○○於警詢及偵訊中及證人即被害人丑○○、己○○、戊○○、子○○及丁○○於警詢時證述，暨被害人
      癸○○在本院審理時結證屬實，復有匯款單7紙、監視器
      錄影帶翻拍照片2幀、被害人丙○○所使用之門號0000000
      000號行動電話之通聯紀錄1份、恐嚇取財所用之門號0000
      000000號行動電話之通聯紀錄1份及第一商業銀行頭份分
      行壬○○所有之00000000000號帳戶於94年3月份之交易明
      細表1份，及京城銀行崙背分行函覆本院資料在卷可稽。
  (四)、徵之常人至金融機構開立帳戶並非難事，如非供犯罪之非
      法使用，衡情自無置自己名義帳戶或身分證不用，而有出
      價取得他人帳戶、身分證使用之必要。且金融帳戶事關存
      戶個人財產權益之保障，具高度專有性，該等專有物品如
      落入不明人士手中，極易被利用為財產犯罪工具，此係具
      備一般生活智識者皆能體察之常識。又犯罪集團使用他人
      存摺作為指示被害人匯款工具之犯罪類型層出不窮，並廣
      經各方媒體披載，常人對此均能知曉。本案被告甲○○、
      辛○○均為具有基本智識之人，對於上開各情，自不能諉
      為毫無認識，竟收購壬○○之金融帳戶存摺、提款卡、身
      分證等物並交予擄鴿勒贖犯罪集團成員，其主觀上顯具有
      縱使他人取得該帳戶後，作為恐嚇取財指定匯款工具，亦
      不違背其等本意之不確定故意至明。再被告甲○○、辛○○僅收購帳戶，並將上開帳戶之存摺、提款卡及密碼交予
      擄鴿勒贖犯罪集團之使用，然供恐嚇取財使用之門號0000
      000000號行動電話並無法證明係被告甲○○或被告辛○○
      所使用之電話，且無任何證據證明被告有何上開擄鴿勒贖
      犯罪集團竊取賽鴿及恐嚇取財之構成要件行為，此外又查
      無任何證據足資證明被告二人與該犯罪集團成員間有竊盜
      及恐嚇取財之犯意聯絡，是被告甲○○、辛○○所為應僅
      構成恐嚇取財之幫助行為。本案事證明確，被告甲○○、
      辛○○上開犯行，堪以認定。
二、按所謂恐嚇，凡一切言語、舉動足以使他人生畏懼心者，均
    包含在內（最高法院22年上字第1310號判例要旨參照）。上
    開擄鴿勒贖集團內之某不詳姓名、年籍之成年男子於取得贓
    物賽鴿後，對如附表所示之被害人丑○○等人恐嚇稱未付款
    則將見不到鴿子等語，自足使如附表所示之被害人丑○○等
    人心生畏怖，而被告甲○○及辛○○將其所購得上開壬○○
    之帳戶，販賣予上開擄鴿勒贖集團內之成員，自屬幫助之行
    為甚明。故核被告甲○○、辛○○所為，係犯刑法第30條第
    1項、第346條第1項之幫助恐嚇取財罪。被告二人未實際參
    與恐嚇取財之構成要件行為，僅從中協助轉交所收購帳戶之
    存摺、提款卡及密碼，促成擄鴿勒贖集團之成員有使用上開
    帳戶作為恐嚇取財取款所用之人頭帳戶，應均論以幫助犯，
    應依刑法第30條第2項規定按正犯之刑減輕之。又刑法第28
    條之共同正犯，係指二人以上共同實行犯罪之行為者而言，
    幫助他人犯罪，並非實施正犯，在事實上雖有二人以上共同
    幫助犯罪，亦各負幫助犯之責任，無適用刑法第28條之餘地
    ，此有最高法院33年上字第793號判例可參。本案被告辛○○介紹被告甲○○出面向壬○○購買帳戶，係與被告甲○○
    共同幫助該犯罪集團恐嚇取財，仍應各負幫助犯之責任，無
    刑法第28條之適用。上開擄鴿勒贖集團之成員多次恐嚇取財
    之犯行，時間緊接，方法相同，觸犯構成要件相同之罪名，
    顯係基於概括之犯意為之，應依連續犯之規定論處。公訴意
    旨雖未及被害人癸○○遭恐嚇取財，而匯款入被告等所提
    供之壬○○帳戶內之事實，但此部分與已起訴之犯罪事實，
    有實質上一罪之關係，為起訴效力所及，本院自得併予審判
    。又被告甲○○及辛○○係收購壬○○之帳戶（包括存摺、
    提款卡及密碼），並轉交予擄鴿勒贖集團成員使用，並未直
    接參與恐嚇取財之犯行，亦無從證明與上開擄鴿勒贖集團就
    上開恐嚇取財之犯行有何犯意之聯絡及行為之分擔，已如前
    述，公訴人誤認被告二人為恐嚇取財之共同正犯，尚有未洽
    ，併此敘明。原審法院因認被告等罪證明確，而各予論科，
    固屬有據。然原審法院未及審究被告等幫助擄鴿勒贖集團，
    對如附表編號八所示被害人癸○○恐嚇取財之犯行，其認定
    犯罪事實，尚有未合。臺灣化地方法院檢察署檢察官上訴意
    旨認被告等並有參與竊鴿犯行，應從重量刑，及被告等上訴
    意旨均否認犯行，而各執前詞指摘原判決不當，雖非有理。
    惟原判決既有上揭可議，自應由本院予以撤銷改判。爰審酌
    被告二人平日素行，其等收購並提供帳戶予不法份子使用，
    非惟幫助擄鴿勒贖犯罪集團成員遂行恐嚇取財目的，同時使
    擄鴿勒贖犯罪集團成員得以隱匿其真實身分，減少遭查獲之
    風險，愈使渠等肆無忌憚，加深犯罪之猖獗，且其等犯後否
    認犯行，態度不佳，姑念被告等僅係提供帳戶之幫助地位，
    而未實際參與擄鴿勒贖犯罪集團之犯罪行為，其等惡性較實
    際從事恐嚇取財者為輕，及本院所認定之犯罪事實範圍，已
    較原判決所認定為廣等一切情狀，各量處如主文第2項所示
    之刑。又被告等犯罪後，刑法第33條第5款、第41條之規定
    ，經總統於94年2月2日公布修正，並自95年7月1日起施行，
    比較修正前後之規定，以修正前之規定，最有利於被告等，
    故應適用該修正前之規定處罰，且諭知易科罰金之折算標準
    ，以資懲儆。
三、公訴意旨另以：被告甲○○、辛○○乘飼主庚○○、丙○○
    、丑○○、己○○、戊○○、子○○、丁○○等人於94年3
    月間參與賽鴿時，在不詳地點，以先在賽鴿行經路線設置鳥
    網竊取渠等所有之賽鴿，因認被告二人涉有刑法第320條第1
    項之竊盜罪嫌。惟按犯罪事實應依證據認定之，無證據不得
    認定其犯罪事實；又不能證明被告犯罪者，應諭知無罪之判
    決，刑事訴訟法第154條第2項、第301條第1項分別定有明文
    。公訴人認被告二人涉有上開竊盜犯行，無非係以被告二人
    向壬○○購買其所有之第一商業銀行頭份分行00000000000
    號帳戶，且如附表所示之被害人接獲恐嚇電話後均將擄鴿勒
    贖之贖款匯入壬○○之上開帳戶內為據。惟查，竊盜罪之構
    成要件事實，需以竊取他人之不動產為要件，然上開買受人
    頭帳戶之事實，並非竊盜之構成要件事實，且公訴人亦無法
    舉證證明被告二人與竊取賽鴿之擄鴿勒贖集團就竊取賽鴿部
    分有何犯意之聯絡，此外本院復查無其他證據證明被告確有
    公訴人所指之竊盜犯行，揆諸前揭說明，既無積極證據證明
    被告確有公訴人所指之竊盜犯行，惟公訴人認此部分與前揭
    論罪科刑之恐嚇取財罪部分有方法結果之牽連犯關係，屬裁
    判上之一罪，爰不另為無罪之諭知。
據上論斷，應依刑事訴訟法第369條第1項前段、第364條、第299
條第1項前段，刑法施行法第1條之1，刑法第2條第1項前段、第3
0條、第346條第1項，修正前刑法第41條第1項前段，修正前罰金
罰鍰提高標準條例第2條前段，判決如主文。
本案經檢察官乙○○到庭執行職務。
中    華    民    國    95    年    8    月     3     日
            刑事第六庭  審判長法  官  李  文  雄
                              法  官  黃  永  祥
                              法  官  邱  顯  祥
上列正本證明與原本無異。
不得上訴。
                              書記官  陳  桂  芬
中    華    民    國    95    年    8    月     4     日
中華民國刑法第346條 (單純恐嚇罪)：
意圖為自己或第三人不法之所有，以恐嚇使人將本人或第三人之
物交付者，處六月以上五年以下有期徒刑，得併科一千元以下罰
金。
以前項方法得財產上不法之利益，或使第三人得之者，亦同。
前二項之未遂犯罰之。
附表：
┌──┬─────┬────┬────┬───┬──────┬───┐
│編號│被害人姓名│接獲恐嚇│匯款日期│匯款金│如何匯款至第│備註  │
│    │          │電話之日│        │額    │一銀行頭份分│      │
│    │          │期及時間│        │      │行0000000000│      │
│    │          │        │        │      │8號帳戶     │      │
├──┼─────┼────┼────┼───┼──────┼───┤
│ 一 │丑○○    │94年3月 │94年3月 │1,800 │被害人至鹿港│被害人│
│    │          │18日上午│18日    │元    │頂番農會以現│使用之│
│    │          │11時    │        │      │金匯款      │電話為│
│    │          │        │        │      │            │04-772│
│    │          │        │        │      │            │0380  │
├──┼─────┼────┼────┼───┼──────┼───┤
│ 二 │丁○○    │94年3月 │94年3月 │4,008 │被害人至彰化│被害人│
│    │          │21日上午│21日    │元    │一信臨櫃以現│使用之│
│    │          │        │        │      │金匯款      │電話為│
│    │          │        │        │      │            │04-726│
│    │          │        │        │      │            │0256  │
├──┼─────┼────┼────┼───┼──────┼───┤
│ 三 │庚○○    │94年3月 │94年3月 │1,905 │被害人至第一│被害人│
│    │          │21日下午│21日    │元    │銀行臨櫃現金│使用之│
│    │          │12時26分│        │      │存款        │電話為│
│    │          │27秒    │        │      │            │04-755│
│    │          │        │        │      │            │7392  │
├──┼─────┼────┼────┼───┼──────┼───┤
│ 四 │丙○○    │94年3月 │94年3月 │1,900 │被害人至第一│被害人│
│    │          │21日中午│21日    │元    │銀行和美分行│使用之│
│    │          │12時55分│        │      │臨櫃現金存款│電話為│
│    │          │37秒    │        │      │            │091109│
│    │          │        │        │      │            │7168  │
├──┼─────┼────┼────┼───┼──────┼───┤
│ 五 │己○○    │94年3月 │94年3月 │1,732 │被害人至合作│被害人│
│    │          │21日下午│21日    │元    │金庫銀行臨櫃│使用之│
│    │          │1時     │        │      │以現金匯款  │電話為│
│    │          │        │        │      │            │096162│
│    │          │        │        │      │            │2077  │
├──┼─────┼────┼────┼───┼──────┼───┤
│ 六 │戊○○    │94年3月 │94年3月 │2,000 │被害人至第七│被害人│
│    │          │21日下午│21日    │元    │商業銀行秀水│使用之│
│    │          │1時2分  │        │      │分行臨櫃以現│電話為│
│    │          │        │        │      │金匯款      │093260│
│    │          │        │        │      │            │4669  │
├──┼─────┼────┼────┼───┼──────┼───┤
│ 七 │子○○    │94年3月 │94年3月 │2,001 │被害人至莿桐│被害人│
│    │          │21日下午│21日    │元    │腳郵局以現金│使用之│
│    │          │1時     │        │      │匯款        │電話為│
│    │          │        │        │      │            │092899│
│    │          │        │        │      │            │5367  │
├──┼─────┼────┼────┼───┼──────┼───┤
│ 八 │癸○○    │94年3月 │95年3月 │10,500│被害人至京城│被害人│
│    │          │25日    │25日    │元    │商業銀行崙背│使用電│
│    │          │        │        │      │分行匯款    │話為05│
│    │          │        │        │      │            │696456│
│    │          │        │        │      │            │3     │
└──┴─────┴────┴────┴───┴──────┴───┘
                                                      Ａ


司法院資訊處製作；財團法人民間司法改革基金會備份。
